臺灣嘉義地方法院刑事判決　　　　　　　94年度簡上字第47號
上　訴　人
即　被　告　乙○○　男　32歲.
上列上訴人因家暴傷害案件，不服本院嘉義簡易庭94年度嘉簡字
第99號，中華民國94年1月20 日之第一審判決（聲請簡易判決處
刑書案號：臺灣嘉義地方法院檢察署93年度偵字第6271號），提
起上訴，本院管轄第二審合議庭判決如左：
    主  文
上訴駁回。
乙○○緩刑貳年，緩刑期間付保護管束。
    事實及理由
一、本案經本院審理結果，認第一審簡易判決依刑法第277條第1
    項，判處被告乙○○傷害罪拘役30 日，如易科罰金，以300
    元折算1 日，認事用法及量刑均無不當，應予維持，且除將
    事實欄內關於「乙○○徒手推甲○○頭部撞擊牆壁」之記載
    更正為「乙○○徒手毆打及推甲○○頭部撞擊牆壁」及證據
    欄內應補充「被告乙○○於本院審理中之自白、行政院國軍
    退除役官兵輔導委員會灣橋榮民醫院94年3月9日灣醫行字第
    0940000902號函及函附之告訴人甲○○病歷資料1 份」外，
    餘均引用第一審簡易判決書記載之事實。
二、被告乙○○上訴意旨稱：其就原審認定之事實並無意見，惟
    認原審量刑過重，且其已與告訴人甲○○達成和解，故請求
    本院從輕量刑等語。查本件事實，業據被告於本院審理時坦
    承不諱，核與告訴人即證人甲○○於警詢、偵查中所證述之
    情節相符，並有告訴人所提之行政院國軍退除役官兵輔導委
    員會灣橋榮民醫院93年10月8 日診斷證明書及本院函調之該
    院94年3月9日灣醫行字第0940000902號函暨函附之告訴人病
    歷資料各1 份在卷足憑，是本件事證明確，被告犯行堪以認
    定。原審判處被告觸犯刑法第277條第1項之罪，並量處前揭
    所述之刑罰，核無不當，被告上訴意旨認原審量刑過重，為
    無理由，應予駁回。末查，被告前未曾受有期徒刑以上刑之
    宣告，有臺灣高等法院被告全國前案紀錄表乙份在卷可按，
    其因一時失慮，致觸犯刑典，事後已與告訴人達成和解，告
    訴人亦到庭表示願意原諒被告，此有告訴人所具之撤回告訴
    狀1 份附卷可憑，諒其經此刑之宣告後，應知警惕而無再犯
    之虞，本院因認暫不執行其刑為適當，予以宣告緩刑2 年，
    而因被告與告訴人係夫妻關係，2人具有家庭暴力防治法第3
    條第1 款所定之家庭成員關係，被告對告訴人所犯之傷害罪
    即屬家庭暴力防治法第2條第2項所定義之家庭暴力罪，是爰
    併依家庭暴力防治法第30條第1 項之規定，諭知緩刑期間付
    保護管束，用啟自新。
據上論斷，應依刑事訴訟法第455條之1第3項、第368 條、第373
條，刑法第74條第1款，家庭暴力防治法第30條第1項，判決如主
文。
本案經檢察官周欣潔到庭執行職務。
中　　華　　民　　國　　94　　年　　3 　　月　　31　　日
                   刑事第一庭 審判長法  官  許  進  國
                                    法  官  林  坤  志
                                    法  官  游  悅  晨
上列正本證明與原本無異。
本件不得上訴。
中　　華　　民　　國　　94　　年　　3 　　月　　31　　日
                                    書記官  陳  慶  時
